臺灣彰化地方法院民事裁定
                                       110年度亡字第11號
聲  請  人  莊貴東  

關  係  人  莊桂英  
上列聲請人聲請宣告失蹤人莊桂英死亡事件，本院裁定如下：
    主  文
宣告甲○○（女、民國00年00月00日生、身分證統一編號：Z00000
0000號、失蹤時最後設籍地址：彰化縣○○鄉○○村○○路○○巷00號之
1）於民國62年1月10日下午12時死亡。
聲請程序費用由甲○○之遺產負擔。
    理  由
一、聲請意旨略以：聲請人乙○○關係人甲○○之弟，關係人係50年
    12月19日生，約於52年1月10日失蹤後，即遍尋不著，音訊
    全無，生死不明情況迄今已逾10年，前經本院准以110年度
    亡字第11號裁定公示催告，並揭示在案，現陳報期間屆滿，
    未據失蹤人陳報其生存，亦無知失蹤人生死者陳報其所知，
    為此聲請宣告關係人甲○○死亡之裁定等語。 
二、按失蹤人失蹤滿10年後，法院得因利害關係人或檢察官之聲
    請，為死亡之宣告；修正之民法總則第8條之規定，於民法
    總則施行後修正前失蹤者，亦適用之，但於民法總則修正前
    ，其情形已合於修正前民法總則第8 條之規定者，不在此限
    ，民國71年1月4日修正公布前之民法總則第8條第1項及民法
    總則施行法第3條第3項分別定有明文。又受死亡宣告者，以
    判決內所確定死亡之時，推定其為死亡；前項死亡之時，應
    為前條各項所定期間最後日終止之時，民法第9條第1項、第
    2項前段亦有明定。
三、經查，關係人甲○○係於50年12月19日出生，其自52年1月10
    日失蹤迄今已逾10年，仍未尋獲，前經本院於110年11月4日
    以110年度亡字第11號裁定准為公示催告在案，現仍生死不
    明等情，有聲請人提出之戶籍謄本、受(處)理失蹤人口案件
    登記表在卷可證。另經本院依職權調取之關係人甲○○之勞健
    保投保資料、入出境資料、臺灣高等法院被告前案紀錄等，
    並查無任何資料及紀錄，有各該查詢結果及相關函覆在卷可
    考，且彰化縣警察局芳苑分局自103年5月4日受理關係人之
    失蹤人口協尋迄今，並未有任何尋獲紀錄，亦有該局110年8
    月19日芳警分三字第1100016142號函在卷可證，堪認聲請人
    上開主張之事實為真實。 
四、本件關係人為50年12月19日生，於52年1月10日失蹤時，為
    未滿2歲之幼兒，迄今生死不明已逾10年，且聲請人前聲請
    本院以110年度亡字第11號裁定准許對關係人為公示催告，
    並經本院依職權將關係人為宣告死亡之公示催告內容刊登在
    110年11月4日本院資訊網路，並將公示催告之公告黏貼於本
    院公告處、司法院網站及其他適當處所等情，有本院公示催
    告公告、裁判主文公告證書、司法院家事事件公告查詢結果
    、彰化縣竹塘鄉公所函等件附卷可稽。現申報期間屆滿，未
    據關係人陳報其生存，或知關係人生死者陳報其所知。是關
    係人失蹤既已逾10年，則聲請人聲請為死亡宣告，為有理由
    ，應予准許。又關係人於52年1月10日失蹤，計至62年1月10
    日屆滿10年，依民法第9條第2項前段，應推定於62年1月10
    日下午12時為死亡之時，爰宣告其於當時死亡。
五、爰依家事事件法第154條第3項，裁定如主文。
中    華    民    國   111    年     5    月    16    日
                    家事法庭  法  官  沙小雯
以上正本係照原本作成。
如不服本裁定應於送達後10日內向本院提出抗告狀，並應繳納抗
告費新臺幣1,000 元。
中    華    民    國   111    年     5    月    16    日
                              書記官  項珮欣